# 承兑汇票向没有业务往来的公司贴现

提问人：2750235582 时间：2017-12-19 14:26:48
你好，请教一下，承兑汇票向没有业务往来的公司贴现，最为打算上市企业这种做法是否合规？若不合规如何进行规范操作？以及贴现的费用如何进行会计处理，是否可以看成是债务重组损失计入营业外支出？

回答人：chenyiwei
1 、向没有业务往来也没有金融牌照的公司办理贴现等于是非金融企业之间的资金拆借，是违规的，在IPO申报期间应避免出现此类业务。 2 、此类业务的会计处理原则与一般票据贴现相同，根据风险和报酬转移情况确定能否终止确认被贴现的应收票据。如果不终止确认的，则贴现款项与应收票据账面价值之间的差额予以递延，在剩余期限内摊销确认为利息支出；如果可以终止确认的，则计入营业外收支——金融资产终止确认损益（也有作为财务费用的）。

提问人：2750235582 时间：2017-12-28 09:15:08
你好，陈老师，像这种不附追索权的票据向无业务往来的企业（而非银行）贴现能否看做是企业出售应收债权，损失计入营业外支出？

回答人：chenyiwei
如果满足终止确认条件，也可以。